臺灣臺北地方法院民事裁定　　　　　　　 96年度抗字第100號
抗　告　人　乙○○
　　　　　　　　　　　樓
相　對　人　國泰世華商業銀行股份有限公司
法定代理人　甲○○
訴訟代理人　丙○○
上列當事人間拍賣抵押物事件，抗告人對於中華民國95年12月22
日本院95年度拍字第1460號裁定提起抗告，本院裁定如下：
    主    文
抗告駁回。
抗告程序費用新臺幣壹仟元由抗告人負擔。
    理    由
一、抗告意旨略以：相對人所主張抗告人積欠之借款本息，相對
    人已經自民國 95年10月17日起按期攤還，迄今已逾三個月，
    故相對人聲請拍賣抗告人之不動產擔保品，實無理由。
二、按聲請拍賣抵押物，屬非訟事件，只須其抵押權已經依法登
    記且債權已屆清償期而未受清償，法院即應為准許拍賣之裁
    定。經查，本件抗告人於 94年1月20日以其所有如原審裁定
    附表所示之不動產，為擔保相對人對聲請人現在及將來借款
    、票據、墊款、保證以及其他一切債務之清償，設定新臺幣
    （下同） 7,320,000元之本金最高限額抵押權，存續日期自
    94年1月20日至 124年1月19日止，債務清償期依照各個債務
    契約所定清償日期，並經登記在案；嗣相對人邀同第三人林
    美惠為連帶保證人，於94年1月27日向聲請人借款5,970,000
    元，其中借款4,980,000元，期間20年，利息按年息3.96%計
    算，其餘990,000元，期間10年，利息按年息8.53%計算，均
    採本利平均攤還方式，於每月27日平均攤還本息，遲延攤還
    本息時，逾期 6個月以內償還者，按上開利率10%，超過6個
    月者，按原利率 20%加付違約金，且約定本金或利息若有一
    部分遲延，其全部債務即視為到期；嗣相對人就前開借款4,
    980,000元部分，僅攤還本金 293,114元及繳納利息至95年8
    月26日，990,000元借款部分，僅攤還本金109,537元及繳納
    利息至95年8月30日止，依雙方訂立之貸款契約書第 3章第4
    條第 1項約定，喪失期限利益，全部債務視為到期等情，有
    抵押權設定契約書影本、他項權利證明書影本、土地及建物
    登記簿謄本、貸款契約書影本、授信業務歸戶資料影本等附
    卷可稽，堪信屬實。則依據兩造間貸款契約書中「本金或利
    息若有一部分遲延，其全部債務即視為到期」之約定，相對
    人主張其對於抗告人之債權已屆清償期而未受清償，聲請拍
    賣抵押物，即無不合。
三、綜上所述，本件確有抵押債務清償期已屆至而未受清償之情
    形，原審據以准許相對人拍賣抵押物之聲請，應無不當。抗
    告人提出活期儲蓄存款存摺影本一件，主張其自95年10月17
    日起已經按期攤還系爭借款，並不足以改變系爭借款於95年
    9 月間並未依約按期繳納，相對人依據上開貸款契約書之約
    定，得視為系爭借款全部到期之事實；是抗告意旨指摘原裁
    定不當，求予廢棄，為無理由，爰裁定駁回之。
四、依非訟事件法第46條、第21條第2項、第24條第1項、民事訴
    訟法第 495條之1第1項、第449條第1項、第78條，裁定如主
    文。
中　　華　　民　　國　 　96　　年　　3　　月　　 3　　日
                  民事第二庭審判長法　官
                                  法  官
                                  法  官
以上正本係照原本作成。
如不服本裁定應於送達後10日內向本院提出抗告狀，並繳納抗告
費新臺幣 1,000元，對於本件裁定再為抗告，僅得以其適用法規
顯有錯誤為理由，並經原法院之許可者為限。
中　　華　　民　　國　 　96　　年　　3　　月　　 3　　日
                                  書記官  許婉如
